臺灣臺中地方法院民事裁定
111年度聲字第254號
聲  請  人  曾  千  
相  對  人  張麗惠  
上列當事人間第三人異議之訴事件（本院111年度訴字第1978號
），聲請人聲請停止執行，本院裁定如下：
    主    文
聲請人供擔保新臺幣伍佰玖拾捌萬元後，本院一一○年度司執字
第一六八八七號損害賠償事件之強制執行程序，於本院一一一年
度訴字第一九七八號債務人異議之訴事件判決確定、調解或和解
成立、撤回起訴前應停止執行。
    理      由
一、按有回復原狀之聲請，或提起再審或異議之訴，或對於和解
    為繼續審判之請求，或提起宣告調解無效之訴、撤銷調解之
    訴，或對於得為強制執行之裁定提起抗告時，法院因必要情
    形或依聲請定相當並確實之擔保，得為停止強制執行之裁定
    ，強制執行法第18條第2項定有明文。又法院因必要情形或
    依聲請定相當並確實之擔保，為停止強制執行之裁定者，該
    擔保金額之多寡應如何認為相當，固屬法院職權裁量之範圍
    ；惟此項擔保係擔保執行債權人因停止執行所應受之損害，
    故法院定擔保金額時，自應斟酌該債權人因停止執行可能遭
    受之損害，以為衡量之標準，非以債權額為依據，最高法院
    民國92年度台抗字第480號民事裁定意旨參照。
二、本件聲請意旨略以：訴外人蔣景昀前以臺中市○○區○○○○○000
    ○○○○○000號調解書為執行名義，聲請對債務人即訴外人楊忠
    隆之不動產即臺中市○○區○○路0號房屋及所坐落之臺中市○○
    區○○段○○段0000地號土地(下合稱系爭不動產)為強制執行，
    本院分110年度司執字第16887號案件處理（下稱系爭執行事
    件），又臺中市梧棲區農會、元大商業銀行股份有限公司、
    日盛國際商業銀行股份有限公司、陳曜強等亦具狀聲請執行
    ，本院依法併案執行，其後蔣景昀聲請撤回執行，然有併案
    執行債權人，故本院上開強制執行事件乃繼續相關執行程序
    ，合先敘明。嗣經本院查封系爭不動產並實施公開拍賣後，
    於民國111年5月17日由相對人拍定，並定於111年9月29日上
    午10時點交，惟聲請人早於109年間起，以每月租金新臺幣(
    下同)5000元，向訴外人楊忠隆承租上開房屋2至3樓部分使
    用，乃對相對人提起本院111年度訴字第1978號債務人異議
    之訴事件(下稱系爭本案訴訟事件)，如不停止系爭執行事件
    程序，恐日後有甚難以回後原狀之損害，為此，爰依強制執
    行法第18條第2項聲請裁定准予供擔保後停止執行等語。
三、經查：
　㈠本件聲請人以其向本院提起債務人異議之訴為理由，聲請裁
    定停止本院110年度司執字第16887號損害賠償事件之強制執
    行，經本院依職權調閱上開執行卷宗及本院111 年度訴字第
    1978號債務人異議之訴卷宗審究後，核與強制執行法第18條
    第2 項規定相符，聲請人之聲請為有理由，應予准許。
　㈡查系爭不動產拍定價額為2758萬9000元，故本件訴訟標的價
    額應認定為2758萬9000，已逾150 萬元，是聲請人所提起之
    債務人異議之訴為得上訴三審案件，參考各級法院辦案期限
    實施要點規定，第一、二、三審通常程序審判案件之期限分
    別為1 年4 個月、2 年、1 年，共計4 年4 個月（即52個月
    ），以此推定相對人因停止執行而未能按時受償之期間，並
    依法定遲延利息年息5％計算相對人未能按時受償所受之損害
    ，則相對人因停止執行而可能受有之利息損失約為7,212,40
    0元【計算式：27,589,000元×5％/12月×52月＝5,977,616元《
    小數點以下無條件捨棄》】，並考量系爭異議之訴事件有因
    送達、上訴或調查證據等其他原因使訴訟遲滯之可能，致相
    對人未能受償之期間延長，爰酌定聲請人應供擔保之金額以
    5,980,000元為適當。
四、爰依強制執行法第18條第2項，裁定如主文。　
中　　華　　民　　國　　111 　年　　9 　　月　　12　　日
                  民事第四庭    法  官  侯驊殷
正本係照原本作成如不服本裁定應於送達後10日內向本院提出抗
告狀，並繳納抗告費新臺幣1,000元。
中　　華　　民　　國　　111 　年　　9 　　月　　12　　日
                                書記官   吳克雯